臺灣彰化地方法院彰化簡易庭民事判決
110年度彰簡字第570號
原      告  許淑靜  
被      告  梁瑋諺  




上列當事人間刑事附帶民事訴訟請求損害賠償事件，經本院刑事
庭裁定移送前來（110年度附民字第206號），本院於民國111年1
月18日言詞辯論終結，判決如下：
    主      文
被告應給付原告新臺幣（下同）100,000元，及自民國110年9月1
0日起至清償日止，按週年利率5％計算之利息。
本判決得假執行；但被告如以100,000元為原告供擔保，得免為
假執行。
    事實及理由
一、原告主張：被告於民國110年1月間起，參加自稱「黑鑽」之
    真實身分不詳成年男子所屬，以實施詐欺為手段，而具有持
    續性、牟利性之有結構性組織之詐騙集團，除應「黑鑽」要
    求而提供其所有之國泰世華銀行（帳號000000000000號）、
    中國信託銀行（帳號000000000000號）、渣打銀行（帳號00
    000000000000號）、第一銀行（帳號00000000000號）、台
    新銀行（帳號00000000000000號）帳戶存摺、金融卡供集團
    使用外，並經「黑鑽」指示擔任俗稱車手之取款工作。同年
    2月6日下午1時5分許，先由詐騙集團某成年成員，冒用台新
    銀行之名義，傳送內有偽造台新銀行帳號登入網頁連結之簡
    訊給原告，佯稱其帳戶顯示異常，要求原告立即登入綁定用
    戶資料云云，致原告陷於錯誤，依指示輸入其網路銀行帳號
    、密碼及簡訊驗證碼，集團成員取得上開資料後，隨即於同
    日下午1時11、12分，自原告之台新銀行帳戶轉出新臺幣（
    下同）50,000元、50,000元至集團控制之人頭帳戶，再層轉
    至其他人頭帳戶（含被告提供之國泰世華銀行、第一銀行帳
    戶）後，由被告依指示前往ATM提領，復將款項上繳，造成
    金流斷點。被告涉犯上開加重詐欺等行為，業經本院以110
    年度訴字第701、744號、110年度金訴字第102號刑事判決處
    被告應執行有期徒刑3年6月在案，原告因被告上開行為受有
    損害，爰依侵權行為損害賠償之法律關係提起本件訴訟等語
    。並聲明：㈠被告應給付原告100,000元，及自起訴狀繕本送
    達翌日起至清償日止，按週年利率5％計算之利息；㈡願供擔
    保，請准宣告假執行。
二、被告則稱：我確實為詐騙集團的成員，提供自己的帳戶給集
    團使用，並擔任車手工作，我同意原告的請求等語。
三、得心證之理由：
　　按當事人於言詞辯論時為訴訟標的之認諾者，應本於其認諾
    為該當事人敗訴之判決，民事訴訟法第384條定有明文。本
    件被告於111年1月18日言詞辯論期日對原告之主張為認諾，
    依前揭規定，應為被告敗訴之判決。從而，原告依侵權行為
    損害賠償之法律關係，請求被告給付100,000元，及自起訴
    狀繕本送達翌日即110年9月10日起至清償日止，按週年利率
    5%計算之利息，為有理由，應予准許。
四、本判決係依民事訴訟法第427條訴訟適用簡易程序，本於認
    諾所為被告敗訴之判決，依同法第389條第1項第1款規定，
    應依職權宣告假執行（原告雖聲明願供擔保請准宣告假執行
    ，但此僅在促請注意，本院毋庸為准駁之諭知），並依同法
    第392條第2項規定，依職權宣告被告如供擔保，得免為假執
    行。
五、本件原告係提起刑事附帶民事訴訟，經本院刑事庭裁定移送
    前來，依刑事訴訟法第504條第2項規定，無庸繳納裁判費，
    且本件訴訟繫屬期間亦未增生訴訟費用事項，故無訴訟費用
    負擔問題，附此敘明。　
中　　華　　民　　國　　111 　年　　1 　　月　　27　　日
                  彰化簡易庭  法  官　黃士瑋
以上正本係照原本作成。
如不服本判決，須於判決送達後20日內，向本院提出上訴狀。（
須按他造當事人之人數附繕本）。如委任律師提起上訴者，應一
併繳納上訴審裁判費。
中　　華　　民　　國　　111 　年　　1 　　月　　27　　日
                              書記官  張莉秋